# 求助陈版，长期股权投资的可收回金额

提问人：shixiaoche 时间：2021-12-29 21:31:32
@chenyiwei
A公司上年取得一项联营企业 投资成本为 5000 万元。持股 1000 万股，占比10%，对该企业存在重大影响，不具备控制。本年权益法确认投资收益100 万元，期末上期股权投资账面价值 5100 万元
该联营企业为上市公司年末情况如下，
存在活跃市场。本年末市值为 3 亿元
股票价格每股 2 元，
账面净资产5.1亿元。
对于A公司的长期股权投资可收回金额的计算
1 、按市值 3 亿元*10%=3000万元
2 、股票可收回金额 1000 万股*2元=2000万元
3 、账面净资产5.1亿元*10%=5100万元
4 、预计未来现金流量的现值–借助第三方评估结果
求问 ，是否以上 4 项目有一项大于账面价值即可认定不减值。是否有其他需要注意事项。

回答人：chenyiwei
为何“市值”和“股票可收回金额”求得的结果不同？这两者实际上是一回事。另外，账面净资产份额也不是确定可收回金额的恰当依据。
理论上可收回金额应当是持股市值和预计未来现金流量的现值两者中的较高者。
对于账面净资产份额高于市值或股票可收回金额的情况，应注意分析原因，例如是否为该上市公司的行业特殊性导致（例如银行股）。